臺灣高等法院臺南分院民事裁定
110年度聲再字第23號
再審聲請人  林顯揚  
上列再審聲請人因與再審相對人鄭維青、鄭文彰間請求排除侵害
聲請再審事件，對於民國（下同）110年1月26日本院110年度聲
再字第8號確定裁定，聲請再審，本院裁定如下：
    主  文
再審之聲請駁回。
再審聲請訴訟費用由再審聲請人負擔。
    理  由
一、聲請再審意旨略以：再審相對人非法擅移門牌臺南市○○區○○
    街000巷0號建物之廚房排油煙口（下稱B口）於屋側，有違
    民法第148條及建築法第77條之規定，且距離境界線僅56公
    分，也違背建築技術規則第45條第4款之規定。若本院終局
    裁定無法否認B口違法或提不出B口合法之法律依據而駁回再
    審之訴，即涉違背本案事實，並違背法令。本院110年度聲
    再字第8號確定裁定（下稱原確定裁定）裁定駁回再審之訴
    ，有民事訴訟法第496條第1項第1款適用法規顯有錯誤之再
    審事由。其次，內政部營建署108年11月11日營署建管字第0
    000000000號函（下稱系爭函文）有關建築技術規則第45條
    第4款之規定，已明示「建築物裝設廢氣排出口應距離境界
    線2公尺以上」，足證B口係違法，則再審聲請人執系爭函文
    指摘本院105年度上易字第81號確定判決（下稱原確定判決
    ）有民事訴訟法第496條第1項及第497條規定之再審事由，
    並非無據，是原確定裁定亦有民事訴訟法第497條就足以影
    響判決之重要證物漏未斟酌之再審事由，爰聲請再審等語。
二、按裁定已經確定，而有第496條第1項或第497條之情形者，
    得準用本編之規定，聲請再審；民事訴訟法第507條定有明
    文。次按對於確定裁定聲請再審，依民事訴訟法第507條準
    用同法第501條第1項第4款之規定，必須表明再審理由並遵
    守不變期間之證據；又所謂表明再審理由，必須指明確定裁
    定有如何合於法定再審事由之具體情事始為相當。倘僅泛言
    有何條款之再審事由，而無具體情事者，仍難謂已合法表明
    再審事由；既未合法表明再審事由即為無再審之事由，性質
    上無庸命其補正（最高法院61年台再字第137號及64年台聲
    字第76號裁定參照）。再按當事人聲請再審，雖聲明係對某
    件裁定為再審，但審查其再審訴狀理由，實為指摘原確定裁
    判或前次之再審裁判如何違法，而對該聲明不服之再審裁定
    ，則毫未指明有如何法定再審理由，此種情形，可認為未合
    法表明再審理由，逕以其再審之聲請為不合法駁回之。
三、查再審聲請人聲請本件再審，雖主張原確定裁定有前開民事
    訴訟法第496條第1項第1款適用法規顯有錯誤，及同法第497
    條就足以影響於判決之重要證物漏未斟酌之再審事由。惟查
    ，再審聲請人所指摘之上開事由，要屬其對原確定判決及本
    院另案106年度再易字第14號判決所為意見之陳述，尚與原
    確定裁定有無聲請再審事由之認定無涉，難認已合法表明再
    審理由。其既未確切指明原確定裁定有如何合於法定再審事
    由之具體情事，依前揭說明，本院無庸命其補正，應認其再
    審聲請為不合法，予以裁定駁回。
四、據上論結，本件聲請再審為不合法，爰裁定如主文。 
中　　華　　民　　國　　110 　年　　5 　　月　　31　　日
                  民事第二庭    審判長法　官  高榮宏

                                      法　官  林富郎

                                      法　官  黃瑪玲
上為正本係照原本作成。
不得抗告。　　　　　　　　　　　　　　　　　　
中　　華　　民　　國　　110 　年　　5 　　月　　31　　日

                                      書記官  蘭鈺婷